臺灣臺東地方法院刑事裁定
111年度聲字第394號
聲  請  人  臺灣臺東地方檢察署檢察官
受  刑  人  林逸生




    主  文
林逸生犯如附表所示之各罪，所處如附表所示之刑，應執行有期
徒刑伍年參月。
    理  由
一、聲請意旨略以：本件受刑人林逸生因犯如附表所示等案件，
    先後經法院判決確定如附表，應依刑法第53條、第51條第5
    款定其應執行之刑，爰依刑事訴訟法第477條第1項聲請定其
    應執行刑等語。
二、按裁判確定前犯數罪者，併合處罰之，但有：㈠得易科罰金
    之罪與不得易科罰金之罪；㈡得易科罰金之罪與不得易服社
    會勞動之罪；㈢得易服社會勞動之罪與不得易科罰金之罪；
    ㈣得易服社會勞動之罪與不得易服社會勞動之罪之情形者，
    不在此限；刑法第50條第1項但書情形，受刑人請求檢察官
    聲請定應執行刑者，依刑法第51條規定定之；數罪併罰，有
    二裁判以上者，依刑法第51條之規定，定其應執行之刑；數
    罪併罰，分別宣告其罪之刑，宣告多數有期徒刑者，於各刑
    中之最長期以上，各刑合併之刑期以下，定其刑期，但不得
    逾30年，刑法第50條第1項、第2項、第53條、第51條第5款
    分別定有明文。再刑事訴訟法第370條第2項、第3項，已針
    對第二審上訴案件之定應執行之刑，明定有不利益變更禁止
    原則之適用；而分屬不同案件之數罪併罰，倘一裁判宣告數
    罪之刑，曾經定其執行刑，再與其他裁判宣告之刑定其執行
    刑時，在法理上亦應同受此原則之拘束（最高法院103年度
    第14次刑事庭會議㈡決議可資參照）。承此，更定之應執行
    刑，不應比前定之應執行刑加計其他裁判所處刑期或所定應
    執行刑後為重，否則即與法律秩序理念及法律目的之內部界
    限有違，難認適法。
三、經查，本件受刑人因犯如附表所示之各罪，經臺灣臺中地方
    法院、臺灣彰化地方法院及本院分別判處如附表所示之刑確
    定，有臺灣高等法院被告前案紀錄表及各該判決書在卷可稽
    。受刑人復具狀請求檢察官就如附表中得易科罰金之罪與不
    得易科罰金之罪聲請合併定應執行刑，有受刑人請求臺灣臺
    東地方檢察署向法院聲請定應執行刑須知暨聲請書可稽，經
    檢察官依其請求向本院為聲請，經核與上述規定均無不合，
    認檢察官聲請為正當，應予准許。爰就受刑人所犯如附表所
    示之罪，侵害法益類型均迴異，暨受刑人整體犯行的應罰適
    當性，就受刑人所犯如附表所示之罪，定其應執行刑如主文
    。至受刑人所犯如附表編號1至5、7至8、11至12所示之罪之
    宣告刑，雖符合易科罰金之宣告標準，然因與附表編號6、9
    至10、13所示不得易科罰金之罪定應執行刑，已不得易科罰
    金，自無庸諭知易科罰金折算標準。又附表編號13所載併科
    罰金部分，因本件無刑法第51條第7款宣告多數罰金之情形
    ，不發生定應執行刑問題，仍應依原判決併予執行，附此敘
    明。
四、依刑事訴訟法第477條第1項，刑法第53條、第51條第5款、
    第41條第1項前段，裁定如主文。
中　　華　　民　　國　　111 　年　　10　　月　　27　　日
                  刑事第三庭  法　官　施伊玶
以上正本證明與原本無異。
如不服本裁定，應於裁定送達後5日內向本院提出抗告狀（須附
繕本）。
「切勿逕送上級法院」　　　　　　　　　
　　　　　　　　　            書記官  劉嘉綸
中　　華　　民　　國　　111 　年　　10　　月　　27　　日

附表：
編  號  1 2 3 4 罪  名  毒品危害防制條例 毒品危害防制條例 詐欺罪 毒品危害防制條例 宣告刑  有期徒刑4月，如易科罰金，以新臺幣1,000元折算1日 有期徒刑4月，如易科罰金，以新臺幣1,000元折算1日 有期徒刑2月，如易科罰金，以新臺幣1,000元折算1日 有期徒刑3月，如易科罰金，以新臺幣1,000元折算1日  犯罪  日期  107年1月14日 107年10月15日 106年3月28日 107年10月13日 最 後 事實審  法 院 臺中地院 臺中地院 臺中地院 臺中地院   案 號 107年度中原簡字第56號 107年度中原簡字第66號 108年度原簡字第6號 108年度原易字第22號  判決日期 107年10月25日 107年12月24日 108年3月22日 108年4月11日 確 定 判 決  法 院 臺中地院 臺中地院 臺中地院 臺中地院   案 號 107年度中原簡字第56號 107年度中原簡字第66號 108年度原簡字第6號 108年度原易字第22號  確定日期 107年11月26日 108年1月29日 108年4月22日 108年4月24日 備  註  附表編號1至編號12所示案件，經臺灣彰化地方法院以109 年度聲字第1380號裁定應執行有期徒刑5年2月。    

編  號  5 6 7 8 罪  名  詐欺罪 藥事法 詐欺 竊盜 宣告刑  有期徒刑3月，如易科罰金，以新臺幣1,000元折算1日 有期徒刑4月 有期徒刑5月，如易科罰金，以新臺幣1,000元折算1日 有期徒刑3月，如易科罰金，以新臺幣1,000元折算1日  犯罪  日期  106年7月21日前某時 106年7月26日前某時 107年10月15日 106年6月26日 107年9月12日 最 後 事實審  法 院 臺中地院 臺中地院 臺中地院 臺中地院   案 號 108年度原訴字第27號 108年度原訴字第27號 108年度原易字第56號 108年度原易字第56號  判決日期 108年6月26日 108年6月26日 108年7月31日 108年7月31日 確 定 判 決  法 院 臺中地院 臺中地院 臺中地院 臺中地院   案 號 108年度原訴字第27號 108年度原訴字第27號 108年度原易字第56號 108年度原易字第56號  確定日期 108年7月29日 108年7月29日 108年8月22日 108年8月22日 備  註  附表編號1至編號12所示案件，經臺灣彰化地方法院以109 年度聲字第1380號裁定應執行有期徒刑5年2月。    

編  號  9 10 11 12 罪  名  毒品危害防制條例 毒品危害防制條例 偽造文書 傷害 宣告刑  有期徒刑3年7月 有期徒刑3年9月 有期徒刑3月，如易科罰金，以新臺幣1,000元折算1日 有期徒刑3月，如易科罰金，以新臺幣1,000元折算1日  犯罪  日期  107年8月29日 107年9月初某時 105年12月17日 105年12月17日 最 後 事實審  法 院 臺中地院 臺中地院 彰化地院 彰化地院   案 號 108年度原訴字第37號 108年度原訴字第37號 108年度原簡字第32號 108年度原簡字第32號  判決日期 108年11月15日 108年11月15日 108年12月26日 108年12月26日 確 定 判 決  法 院 臺中地院 臺中地院 彰化地院 彰化地院   案 號 108年度原訴字第37號 108年度原訴字第37號 108年度原簡字第32號 108年度原簡字第32號  確定日期 108年12月9日 108年12月9日 109年2月5日 109年2月5日 備  註  附表編號1至編號12所示案件，經臺灣彰化地方法院以109 年度聲字第1380號裁定應執行有期徒刑5年2月。    

編  號  13 罪  名  洗錢防制法 宣告刑  期徒刑3月，併科罰金新臺幣1000元  犯罪  日期  106年8月12日至106年8月17日間之某時 最 後 事實審  法 院 臺東地院   案 號 111年度原金訴字第3號  判決日期 111年3月18日 確 定 判 決  法 院 臺東地院   案 號 111年度原金訴字第3號  確定日期 111年3月18日 備  註